【裁判字號】    92,易,1003
【裁判日期】    920421
【裁判案由】    詐欺
【裁判全文】
臺灣板橋地方法院刑事判決                        九十二年度易字第一００三號
    公  訴  人  臺灣板橋地方法院檢察署檢察官
    被      告  甲○○
右列被告因詐欺案件，經檢察官提起公訴（九十一年度偵字第七六九號），本院判
決如左：
    主  文
甲○○意圖為自己不法之所有，以詐術使人將本人之物交付，處有期徒刑玖月。
    事  實
一、甲○○曾係永璨股份有限公司（簡稱永璨公司）之業務經理，其於民國九十年十
    月十九日離職後，竟意圖為自己不法之所有，於九十年十一月一日下午某時許，
    前往臺北縣五股鄉○○路九之二三號「越榮順國際貿易有限公司（簡稱越榮順公
    司，負責人為楊春金）」，利用之前其所任職之永璨公司與越榮順公司有冷氣機
    交易等業務往來之機會，向越榮順公司之員工李進益佯稱欲以現金交易之方式向
    越榮順公司購買泰瑞牌分離式冷氣機（一噸）一百五十部，每部新臺幣（下同）
    一萬元，及泰瑞牌分離式冷氣機（二‧五噸）十部，每部二萬五千元，並表示因
    為桃園有客戶要訂購冷氣機，要求先交付泰瑞牌分離式冷氣機（一噸）五十部及
    泰瑞牌分離式冷氣機（二‧五噸）十部，其餘（一噸）一百部冷氣機另於翌日交
    付云云，使越榮順公司之員工李進益因此陷於錯誤而於當日下午十五時許，即先
    行交付甲○○上開冷氣機（一噸）五十部及（二‧五噸）十部，而由甲○○叫來
    五輛貨車載走，並將其中冷氣機（一噸）二十部以永璨公司之名義送入金惠宏倉
    儲公司保管。嗣於翌日越榮順公司因無法聯繫上甲○○而察覺有異，經向永燦公
    司查證，永璨公司表示不知情，越榮順公司始知受騙。
二、案經被害人越榮順公司訴由臺北縣政府警察局蘆洲分局報告臺灣板橋地方法院檢
    察署檢察官偵查起訴。
    理  由
一、訊據被告甲○○矢口否認有上開詐欺之犯行，辯稱：伊於離開永璨公司後，有幫
    同行調貨，俟因調度不良，才發生問題；伊有出越榮順公司之冷氣機六十部約六
    十萬元，當時若伊有收到貨款，就可以付給越榮順公司，當時伊有找到買主，可
    以買三十部冷氣機，伊有跟越榮順公司之李進益說搬這些冷氣機是要賺傭金；伊
    係幫李進益賣冷氣機；伊沒有告訴李進益伊已離職；伊將其中冷氣機（一噸）二
    十部以永璨公司之名義送入金惠宏倉儲公司保管云云。惟查，右揭事實，業據被
    告供承如上，復據告訴人即被害人越榮順公司之代理人丁○○迭於警詢時、檢察
    官偵查中及本院審理時指述歷歷，且據證人即永璨公司之員工乙○○、丙○○、
    證人許利吉、潘富林、證人即越榮順公司之員工李進益分別於警詢時、檢察官偵
    查中及本院審理時證述明確，並有被告之駕駛執照影本及人事資料、考勤表、越
    榮順公司出貨單、派車單、材料出貨單、永璨公司出貨明細、金惠宏營利事業登
    記證、越榮順公司之公司登記資料等附卷可稽。又依卷附由被害人越榮順公司所
    提之被告找人前來載運冷氣機錄影帶一捲，亦經本院依職權勘驗屬實，有勘驗筆
    錄一份附卷可稽。矧被告係以自己之名義向越榮順公司之員工李進益佯稱欲以現
    金交易之方式向越榮順公司購買泰瑞牌分離式冷氣機（一噸）一百五十部，每部
    一萬元，及泰瑞牌分離式冷氣機（二‧五噸）十部，每部二萬五千元，並表示因
    為桃園有客戶要訂購冷氣機，要求先交付泰瑞牌分離式冷氣機（一噸）五十部及
    泰瑞牌分離式冷氣機（二‧五噸）十部，其餘（一噸）一百部冷氣機另於翌日交
    付云云，使越榮順公司之員工李進益因此陷於錯誤而於當日下午十五時許，即先
    行交付甲○○上開冷氣機（一噸）五十部及（二‧五噸）十部，而由甲○○叫來
    五輛貨車載走，並將其中冷氣機（一噸）二十部以永璨公司之名義送入金惠宏倉
    儲公司保管等情，其證據既業如前述，被告復供承其向越榮順公司購買冷氣機時
    ，並無現金可給付，必須待冷氣機轉賣並取得價款後，方能給付等語在卷，且被
    告於取得上開冷氣機（一噸）五十部及（二‧五噸）十部後，即未依約付現，復
    避不見面，並冒用永璨公司之名義將其中冷氣機（一噸）二十部送入金惠宏倉儲
    公司保管，以掩人耳目等情，亦為被告所不爭執，足見被告向越榮順公司購買冷
    氣機當時確有意圖為自己不法之所有之犯意至明。被告空言否認所為之上開辯解
    ，尚無足採。事證明確，被告之犯行應堪認定。
二、核被告所為，係犯刑法第三百三十九條第一項之詐欺取財罪。爰審酌被告並無前
    科，有臺灣高等法院被告全國前案紀錄表一份在卷足憑，其智識程度、生活狀況
    ，被告意圖為自己不法之所有，致有如事實欄所示之犯行，其犯罪之動機、目的
    、手段、次數、犯罪所生之危害高達約七十五萬元、犯罪後之態度及被告尚未與
    被害人和解並賠償被害人之全部損失，業據被告及被害人供明在卷等一切情狀，
    量處如主文所示之刑，以示懲儆。
據上論斷，應依刑事訴訟法第二百九十九條第一項前段，刑法第三百三十九條第一項
，罰金罰鍰提高標準條例第一條前段，判決如主文。
本案經檢察官余若凡到庭執行職務。
中    華    民    國      九十二        年      四      月    二十一    日
                                      臺灣板橋地方法院刑事第一庭
              法  官  楊  千  儀
右正本證明與原本無異。
如不服本判決，應於判決送達後十日內，向本院提出上訴狀。
                                          書記官  吳  河  東
中    華    民    國      九十二        年      四      月    二十一    日
附錄本案論罪科刑法條全文
刑法第三百三十九條
意圖為自己或第三人不法之所有，以詐術使人將本人或第三人之物交付者，處五年以
下有期徒刑、拘役或科或併科一千元以下罰金。
以前項方法得財產上不法之利益或使第三人得之者，亦同。
前二項之未遂犯罰之。
（罰金已依罰金罰鍰提高標準條例提高為十倍）


司法院資訊處製作；財團法人民間司法改革基金會備份。
